臺灣宜蘭地方法院民事判決　　　　　 99年度保險簡上字第2號
上　訴　人　陳長伯
被上訴人　　遠雄人壽保險事業股份有限公司
法定代理人　屠仲生
訴訟代理人　傅祥原
上列當事人間請求給付保險金事件，上訴人對於民國99年8月27
日本院宜蘭簡易庭99年度宜保險簡字第2號第一審判決提起上訴
，本院於100年4月26日言詞辯論終結，判決如下：
    主  文
上訴駁回。
第二審訴訟費用新台幣伍仟陸佰貳拾伍元由上訴人負擔。
    事實及理由
一、上訴人主張：伊前於民國89年4月5日向被上訴人投保終身壽
    險並附加傷害保險附約，保單號碼：0000000000（以下稱系
    爭保險契約），約定於系爭保險存續期間，其如遭遇外來突
    發之意外事故，致身體蒙受傷害，符合系爭保險契約第4 級
    第18項「1下肢3大關節中的1關節或2關節的機能永久完全喪
    失」之殘廢標準，被上訴人即應依約以保額新台幣（下同）
    100萬元35％之比例，給付35萬元。嗣伊於89年4月30日發生
    意外事故，已連續多年向被上訴人申請各項醫療及住院保險
    給付共62萬多元。其後經長期治療，復於93年1月6日經醫師
    鑑定為輕度肢障，當時伊即向被上訴人申請殘廢給付，惟被
    上訴人竟以殘障需每年鑑定，故不符合系爭保險契約條款永
    久殘廢標準而拒絕給付；伊復於94年4月4日申請公教人員保
    險，經認定符合公教人員保險殘廢標準表第55號殘廢，惟被
    告仍認為不符系爭保險契約所定之殘廢標準，即不符合殘廢
    理賠要件；伊又於97年10月2 日經鑑定為左下肢踝關節永久
    殘障，且因輕度肢障取得殘障手冊，此時應確定已符合系爭
    保險契約所約定之殘廢標準，故2 年之請求權時效自應從斯
    時起算。然被上訴人先後以時效已超過2 年、需病歷資料能
    證明伊目前之傷勢與89年4 月所發生之事故有因果關係、所
    申請診斷書未符合保單約定之殘廢項目、伊診斷書內容未達
    殘廢標準等為由拒絕給付，理賠標準反反覆覆。嗣於98年12
    月7 日，伊再次向被上訴人申請殘廢理賠，被上訴人仍以未
    達系爭保險契約所約定之殘廢標準為由拒付。為此，爰依保
    險契約之法律關係，請求被上訴人應給付伊35萬元，及自98
    年12月23日起依照保險法第34條規定加計按年息10％計算之
    利息至清償日止等語。
二、被上訴人則以：
(一)由羅東博愛醫院、台大醫院、蘭陽民生醫院分別於89年5月2
    日、6月22日、10月6日開立之診斷證明書，即羅東博愛醫院
    ：「頭部受傷併顱骨骨折、右側硬腦膜上下血腫併急性出血
    、右側手肘擦傷、昏迷指數7至9分」；台大醫院：「頭部外
    傷併顱內出血術後、腦內出血併腦水腫」、蘭陽民生醫院：
    「頭部損傷合併右側上硬腦膜及下硬腦膜出血術後狀態、腦
    性創傷性出血合併腦血腫」。可知前揭醫院於系爭事故發生
    後的近半年期間，除顯都不認為上訴人之左腳踝有因系爭意
    外而受傷的跡象外，更未有治療左腳踝的紀錄。則上訴人現
    之所謂殘廢是否係因89年4月30 日之意外所造成，即非無疑
    。且參上訴人於事發製作之警訊筆錄，亦可知其自承當時因
    下車踩空而左右肩及腦部受撞及，而左右手均無力，亦並未
    見陳述傷及左腳踝。再者，依醫理判之，一傷及右腦之人，
    應係造成該人身體左側麻痺的狀況，不應使人有所謂單一關
    節僵硬的情形，此由上訴人事發後1 年左右之病歷，及財團
    法人保險事業發展中心就上訴人申訴所為之回函說明內容可
    證。否認上訴人主張之左下肢踝關節之障害，與其於89 年4
    月30日發生之意外有因果關係。
(二)另查，系爭保險契約所定第4級第18項「1下肢3大關節中的1
    關節或2 關節的機能永久完全喪失」之殘廢標準，依系爭殘
    廢等級表註5 、註12，所謂關節機能的喪失，係指關節永久
    僵硬或關節不能隨意識活動而言；機能永久完全喪失則係指
    經6 個月以後其機能仍完全喪失者。然本件上訴人依羅東博
    愛醫院99年7月2日回函(二)之內容，可知其左下肢踝關節非
    完全僵硬，而是無法完全隨意識活動（部分可隨意）；同院
    100年1月10日的回函仍認上訴人左腳踝關節僅達「無法完全
    隨意識活動」的程度，而非「完全無法隨意識活動」，亦即
    上訴人的左腳踝關節「部分能隨意識活動」。參照台灣高等
    法院高雄分院97年保險上易第12號及第2 號兩判決均認為保
    戶的體況如仍可隨意識活動，而未達全部不能隨意思活動者
    ，則應不符合系爭條款的條件，而與本件原審之見解相同。
    ，是上訴人的左腳踝關節自未符「關節永久僵硬」的標準。
    故羅東博愛醫院前於98年12月3日出具之診斷證明書雖有「
    左下肢關節僵硬機能喪失」之記載，然該記載中所謂「僵硬
    」云云，究與系爭條款「關節永久完全僵硬」的程度不符。
(三)再者，系爭保險契約傷害保險附約第14條第1 項規定：「被
    保險人於本附約有效期間內遭遇第2 條約定的意外事故，並
    以此意外傷害事故為直接且單獨原因，自意外事故發生之日
    起180日『以內』致成附表一所列28項殘廢程度之1者，本公
    司給付『殘廢保險金』，其金額按該表所列之比例承以本附
    約保險單所記載的保險金額計算。」。而本件保險事故乃發
    生於89年4 月30日，按不溯既往原則，相關權利義務，自應
    以當時條款約定為據。現原告所提出之羅東博愛醫院診斷證
    明書既係97年及98年間始開立，則上訴人顯非於「系爭事故
    日起 180日內」致成該項殘廢等級，故其請求亦顯與上開契
    約條款之約定不符，而屬無據。
(四)此外，縱認上訴人之體況已符合系爭殘廢等級標準，然本件
    保險事故既發生於89年4 月30日，其保險金給付請求權自應
    從保險事故發生時起即得行使，故本件時效應於91年4 月30
    日已完成。而上訴人自承從事故發生日起至提起本件訴訟期
    間，已曾多次向被上訴人請求給付系爭殘廢保險金，顯已知
    悉有此請求權存在，縱被上訴人雖曾以不符殘廢等級標準等
    理由多次拒絕理賠，仍無礙其知悉本件請求權存在之事實，
    然其遲至99年3 月間始提起本件訴訟，且期間亦無中斷時效
    之事由存在，則其殘廢保險金請求權顯已罹於時效而消滅。
    再退步言，縱認本件時效之起算始點，應採所謂「殘廢確定
    日」說，然依羅東博愛醫院99年7月2日回函(三)後段所載：
    「…可能長期須服用藥物，但依其病情應於93-10-6 至今完
    全無改變」等語，可知上訴人現之體況與93年10月6 日時相
    較，實屬無異。另同院100年1月14日回函內容亦謂：「病患
    （即上訴人）約於90- 2-21、90-3-1、90-4-19、90-6-21即
    病狀較穩定…當時亦是左足踝無法完全隨意識活動…」。是
    若認上訴人今之體況乃符合系爭殘廢等級標準，其殘廢保險
    金之給付請求權時效亦應自90年2至6月間，或93年10月6 日
    開始起算，而非上訴人所主張之97年10月2 日，然其遲至99
    年3 月間始提起本件訴訟，且又無中斷時效的情事發生，其
    殘廢保險金請求權顯已罹於時效而消滅，被上訴人得依民法
    第144條第1項規定拒絕給付等語。
三、本件原審對於上訴人之請求，判決上訴人全部敗訴，上訴人
    聲明不服，提起上訴，聲明求為廢棄原判決，並改判被上訴
    人應給付上訴人35萬元，及自98年12月23日起至清償日止，
    按保險法第34條規定年息10％計算之利息。被上訴人則求為
    判決駁回上訴。
四、兩造不爭執之事實：
(一)上訴人於89年4月5日向被上訴人投保終身壽險並附加傷害保
    險附約（保單號碼：0000000000），約定於保險存續期間，
    其如遭遇外來突發之意外事故，致身體蒙受傷害，符合系爭
    保險契約第4級第18項「1下肢3大關節中的1關節或2 關節的
    機能永久完全喪失」之殘廢標準，被上訴人應依約以保額10
    0萬元之35％之比例給付。
(二)上訴人於89年4 月30日搭乘火車至宜蘭縣東澳鄉欲參加運動
    會，匆忙下車之際不慎踩空，造成左、右肩及腦部受撞擊成
    傷。經羅東博愛醫院、台大醫院、蘭陽民生醫院先後於89年
    5月2日、6月22日、10月6日開立診斷證明書，分別診斷其受
    有「頭部受傷併顱骨骨折、右側硬腦膜上下血腫併急性出血
    、右側手肘擦傷、昏迷指數7至9分（羅東博愛醫院）」；「
    頭部外傷併顱內出血術後、腦內出血併腦水腫（台大醫院）
    」；「頭部損傷合併右側上硬腦膜及下硬腦膜出血術後狀態
    、腦性創傷性出血合併腦血腫（蘭陽民生醫院）」之傷害。
(三)上訴人嗣於93年10月6 日申請殘障鑑定，經判定屬肢障輕度
    而取得身心殘障手冊，復於97年10月2 日經鑑定為永久殘障
    ，不需再為重新鑑定。
五、得心證之理由：
    本件兩造爭執之處，經行爭點整理程序確認為：上訴人主張
    依兩造保險契約之法律關係，請求被上訴人給付保險理賠金
    35萬元，及自98年12月23日起至清償日止，按照保險法第34
    條規定加計年息10％之利息，是否有理由？亦即：上訴人因
    89年4 月30日發生之意外事故所造成之傷害，是否已經達到
    保單表列第4 級第18項之殘廢標準？如已達到前開標準，上
    訴人主張因持續復建中直到97年10月2 日始經鑑定為永久殘
    障，雖已逾越保單條款第14條所定事故發生日起180 日內方
    予理賠之約定，上訴人仍應依兩造保險契約之關係給付理賠
    金，是否有據？又被上訴人主張前開保險理賠金之請求權業
    已罹於時效，是否有據？茲審酌如下：
(一)查本件上訴人主張其前於89年4月5日向被上訴人投保系爭保
    險契約，約定原告於系爭保險存續期間，如遭遇外來突發之
    意外事故，符合系爭保險契約所定第4 級第18項「1下肢3大
    關節中的1關節或2關節的機能永久完全喪失」之殘廢標準，
    被上訴人即應依約以保額 100萬元35％之比例給付上訴人35
    萬元。又上訴人於於89年4 月30日搭乘火車至宜蘭縣東澳鄉
    欲參加運動會，匆忙下車之際不慎踩空，造成左、右肩及腦
    部受撞擊成傷。嗣並因腦傷而造成其左下肢踝關節障害於93
    年10月6 日申請殘障鑑定，經判定屬肢障輕度而取得身心殘
    障手冊，復於97年10月間換發手冊，經鑑定已為永久殘障，
    而不需再為重新鑑定。上訴人因此於97年12月19日及98年12
    月7 日向被上訴人申請系爭殘廢理賠，但被上訴人拒絕給付
    等情，業據其提出與所述相符之保險單、保險契約條款、殘
    障手冊、羅東博愛醫院診斷證明書、被上訴人拒賠函及通知
    單等件（詳原審卷第9 至19頁）為佐。就此，被上訴人對於
    上訴人為其該保險契約之保戶，並於89年4 月30日發生上述
    意外，經羅東博愛醫院、台大醫院、蘭陽民生醫院先後於89
    年5月2日、6月22日、10月6日開立診斷證明書，分別診斷其
    受有「頭部受傷併顱骨骨折、右側硬腦膜上下血腫併急性出
    血、右側手肘擦傷、昏迷指數7至9分（羅東博愛醫院）」；
    「頭部外傷併顱內出血術後、腦內出血併腦水腫（台大醫院
    ）」；「頭部損傷合併右側上硬腦膜及下硬腦膜出血術後狀
    態、腦性創傷性出血合併腦血腫（蘭陽民生醫院）」之傷害
    並不爭執，然否認上訴人主張嗣因腦傷而引致其左下肢踝關
    節之障害為真實，而否認兩者間存有因果關係，並以首揭抗
    辯情詞置辯及財團法人保險事業發展中心函文為據。惟查，
    本件上訴人於意外事故發生後曾至羅東博愛醫院就診，依該
    院98年12月3日開立之診斷證明書（詳原審卷第18頁 ），敘
    及上訴人於「89 年4月間行開顱手術，遺有…左下肢踝關節
    僵硬機能喪失」，雖依財團法人保險事業發展中心就系爭保
    險事故所為之函覆（詳2審卷第46、47 頁），認上訴人於89
    於89年間因頭部受傷（即硬腦膜上出血），若單以其傷害部
    位及傷害情形而言，臨床上較不可能出現遺存下肢單一關節
    完全僵硬或不能隨意識活動之情形。嗣經本院就此檢送相關
    資料，函詢羅東博愛醫院關於前開診斷證明書之記載「是否
    係認定該『左下肢踝關節僵硬機能喪失』，與前揭其頭部傷
    害有因果關係存在（亦即因該頭部外傷而導致病患發生左下
    肢踝關節僵硬機能喪失之情形）？如有因果關係存在，其依
    據為何？前述財團法人保險事業發展中心所為說明，是否有
    疏漏之處？」，經該院函覆上訴人於意外事故發生後，經診
    斷受有：「硬腦膜出血、外傷性腦傷、頭部外傷，開顱術後
    左下肢有明顯痙攣式步態，影響行走，因左下肢痙攣導致左
    下肢足踝背曲困難，建議足踝輔具使用，及抗痙攣藥物使用
    。」、「左下肢踝關節僵硬機能喪失應和痙攣有關，此與頭
    部外傷應有關連。」、「當頭部外傷後導致硬腦膜上出血，
    亦可能導致腦內其他地區受傷，因而導致肢體無力、痙攣、
    僵硬，這在臨床上十分常見」、「依病歷記載和臨床判斷，
    左腳踝痙攣無法完全隨意識活動，應和89年4月30 日腦外傷
    、出血有關」等語，此有該院100年1月13日羅博醫字第1000
    100062號、同年1月24日羅博醫字第1000100108 號函暨醫師
    說明表（詳2 審卷第88至91頁）在卷可按。此乃為羅東博愛
    醫院之醫師本於醫療專業所為之說明，應堪採本件之憑信。
    況財團法人保險事業發展中心前開說明，亦涉及上訴人左下
    肢足踝關節是否已達「完全僵硬或不能隨意識活動」之爭議
    （此詳後述），而難認必與羅東博愛醫院之認定有所抵觸。
    是衡情論之，上訴人主張因其腦傷而引致其左下肢踝關節之
    障害，洵屬有據，故本件被上訴人辯稱兩者間無因果關係，
    並無足採。
(二)次查，系爭保險傷害附約第14條第1 項：「被保險人於本附
    約有效期間內遭遇第2 條約定的意外事故，並以此意外傷害
    事故為直接且單獨原因，自意外事故發生之日起 180日『以
    內』致成附表1所列28項殘廢程度之1者，本公司給付『殘廢
    保險金』，其金額按該表所列之比例乘以本附約傷保險單所
    記載的保險金額計算。」；又表列之第4 級第18項之殘廢標
    準為「1下肢3大關節中之1關節或2關節之機能害永久完全喪
    失」，其表末附備註五載稱：「關節機能的喪失係指關節機
    能永久完全僵硬或關節不能隨意識活動而言」，另備註十二
    則載稱：「所謂機能永久喪失係指經過6 個月以後其機能仍
    完全喪失者」，此有系爭保險契約約條款在卷可按（詳原審
    卷宗第20頁、2審卷第98、99頁）。而查，上訴人於89年4月
    30日因外傷性硬腦膜上出血進行開顱手術，遺有左下肢障害
    ，應為腦傷所造成，業經本院審認如上。其於93年10月6 日
    、95年8月28日、97年10月2日、97年11月6日、98年1月23日
    、98年12月3 日於復健科門診，行走時左下肢痙攣步態，有
    時須穿足踝輔具行走，於97年10月2日至98年12月3日有經過
    藥物治療，左下肢踝關節非屬完全僵硬，而是無法完全隨意
    識活動（部分可隨意）。但藥物只能控制無法治傷療，可能
    長期服用藥物，但依其病情應於93年10月6 日至今無改變；
    可不拿拐杖行走，但有明顯左下肢痙攣式步態，左踝背曲困
    難，影響步態及行走速度，其左足踝關節無法完全隨意識活
    動；依病歷記載，其於89年4 月30日至89年5月2日於本院神
    經外科住院後轉台大醫院神經外科治療，一般外傷性腦傷導
    致肢體無力及痙攣，可能恢復時間不定，但依病歷記載其於
    89年7月3日神經外科回診，即有左側肢體無力。如關節機能
    喪失係指經治療6 個月後其機能仍完全喪失。依病歷記錄，
    其於90- 2-21、90-3-1、90-4-19、90-6-21即症狀較穩定，
    都是在本院開立診斷書，當時亦是左足踝無法完全隨意識活
    動，痙攣式步態等情，乃有卷附羅東博愛醫院97年開立之診
    斷證明書、該院99年7月7日、100年1月13日及24日函暨所附
    醫師說明表等件（詳原審卷宗第154、155頁、2 審卷宗第78
    至91頁）在卷可佐。準此，可認前開上訴人因腦傷所致左下
    肢足踝關節之障害，雖未達完全僵硬之程度，然確有部分關
    節已呈無法隨意識活動之情事，洵堪認定。茲有疑義者，乃
    為前述契約附表備註五載稱關節機能的喪失係指「關節機能
    永久完全僵硬」或「關節不能隨意識活動」，後者是否須達
    「關節完全不能隨意識活動」，始可認其機能已完全喪失，
    雙方乃有所爭執。而查，前開附表備註五乃對關節機能的喪
    失」已明確定義包括「關節永久完全僵硬」或「關節不能隨
    意識活動」2 種，並各有其意涵，前者係針對關節本身狀態
    而定義；後者則偏重於受保險人之意識及神經系統能否控制
    其關節之活動而定。至備註十二所稱「機能永久喪失係指經
    過6 個月以後其機能仍完全喪失者」，應係強調判斷是否構
    成機能永久喪失之狀態，因治療期間仍有恢復之可能，故至
    須自事故發生後經過6個月（即180天）以上之期日始可為前
    述之判定，而非在意在重複解釋何謂機能之永久喪失。而保
    險法第54條第2 項明定：「保險契約之解釋，應探求契約當
    事人之真意，不得拘泥於所用之文字；如有疑義時，以作有
    利於被保險人之解釋為原則。」。而上開契約附表備註五之
    定義，既未如前者之「關節永久完全僵硬」為明確之規範，
    僅使用「關節不能隨意識活動」之文字，非使用「關節永久
    完全不能隨意識活動」，而未就後者不能隨意識活動之程度
    予以明文，致生解釋上之疑義，則依保險契約之解釋如有疑
    義時，應以作有利於被保險人之解釋為原則之規範，即利益
    即應歸受保險人取得，而應解為只要關節有部分不能隨意識
    活動之情形即屬之，並不以全部關節不能隨意識活動為要件
    （就不能隨意識活動部分，即屬永久完全失機能），否則豈
    非在被保險人只要仍有少許能隨意識活動之情形時，仍認不
    符合理賠要件，顯與上開應作有利於被保險人解釋之原則相
    違。故上訴人主張上訴人因89年4 月30日發生之意外事故所
    造成足踝關節之傷害，已經達到保單表列第4 級第18項之殘
    廢標準乙節，亦屬有據。
(三)惟按，由保險契約所生之權利，自得為請求之日起經過2 年
    不行使而消滅，保險法第65條定有明文。所謂「得為請求之
    日」，參照民法第 128條規定，乃指「請求權可行使時」，
    即權利人客觀上可行使其請求權之狀態或行使其請求權在法
    律上無障礙者而言，至於義務人實際上能否給付、願否給付
    ，或請求權人因疾病或其他事實上障礙不能行使請求權，則
    非所問。此項消滅時效之規定，屬強制規定，不得因當事人
    合意伸長或縮短之，且保險金給付請求權原則上應自保險事
    故發生之時，即開始起算其時效期間，不因請求權人對此權
    利之存在主觀上知悉與否而有影響，至於保險人對於權利人
    之請求權是否存在或就其範圍有所爭執，則屬訴訟繫屬法院
    時，法院判斷之事項，並無礙被保險人或受益人知悉請求權
    存在之事實及時效之進行，尚難據此認權利人之請求權有不
    得行使之情形，或構成保險法第65條第2 款所稱「危險發生
    後，利害關係人能證明其非因疏忽而不知情者，自其知情之
    日起算。」之情事。查本件上訴人於89年4 月30日因外傷性
    硬腦膜上出血進行開顱手術，遺有左足踝關節無法完全隨意
    識活動之障害，應為腦傷所造成，且可認已符合系爭保險契
    約表列第4 級第18項之殘廢標準等節，業經本院審認如上。
    而其因腦傷造成遺有左足踝關節無法完全隨意識活動之障害
    ，根據前開羅東博愛醫院之回函，上訴人「於89年7月3日神
    經外科回診，即有左側肢體無力。如關節機能喪失係指經治
    療6個月後其機能仍完全喪失。依病歷記錄，其於90-2-21、
    90-3-1、90-4-19、90-6-21即症狀較穩定」、「其病情應於
    93年10月6 日至今無改變」。是縱可認上訴人於89年7月3日
    意外事故發生後，確有一段為時不短持續復健治療之時間，
    而尚難認其左足踝關節無法完全隨意識活動之障害已達永久
    殘廢之狀態，故應不受兩造所訂傷害保險附約第14條第1 項
    ：「自意外事故發生之日起 180日以內致成附表一所列28項
    殘廢程度之一者，本公司給付殘廢保險金」之限制，並構成
    保險法第65條第2 款所稱「危險發生後，利害關係人能證明
    其非因疏忽而不知情者，自其知情之日起算」之情事。然此
    項時效之起算，仍應自前述左足踝關節無法完全隨意識活動
    之障害之「症狀趨於穩定，已無變動時」起，即應認上訴人
    已處於客觀上可行使其請求權之狀態而開始進行，亦即上訴
    人最遲自93年10月6 日即得行使系爭保險金請求權，故其時
    效應於2年後之95年10月6日即已完成，並不因其後仍持續進
    行毫無進展之復健或治療，或是否已符合社會福利性質之身
    心障礙者權益保障法（原名：殘障福利法）所定需否再辦理
    重新鑑定及需求評估之影響，故上訴人此部分之主張，尚難
    為採。再者，承前所述，保險人對於權利人之請求權是否存
    在或就其範圍有所爭執，乃屬訴訟繫屬法院時，法院判斷之
    事項，並無礙被保險人或受益人知悉請求權存在之事實及時
    效之進行。是上訴人雖又主張其前曾陸續多次向被上訴人請
    求給付系爭保險金，然被上訴人一再以不同之理由藉故拒絕
    理賠，惟此縱為真實，依民法第129條、第130條之規定，上
    訴人仍應於請求後6個月內起訴，然其並未於請求後6個月內
    起訴，自不生時效中斷之效力。準此，被上訴人辯稱系爭殘
    障保險金之給付請求權，已因時效完成而消滅，其得拒絕給
    付等語，即核屬有據。
(四)綜上所述，上訴人依據保險契約之法律關係，請求被上訴人
    應給付上訴人35萬元，及自98年12月23日起至清償日止，按
    保險法第34條規定年息10％計算之利息為無理由，應予駁回
    。原審就上訴人之請求判決全部敗訴，理由雖有不同，但結
    論尚無二致，仍應予維持，上訴意旨指摘原判決不當，求予
    廢棄改判，為無理由，應予駁回。
六、本件事證已臻明確，兩造其餘攻擊、防禦方法及舉證，經核
    與判決結果無影響，爰不逐一論列，附此敘明。
七、據上論結，本件上訴無理由，依民事訴訟法第436條之1第3
    項、第449條第2項、第78條，判決如主文。
中    華    民    國    100   年     5    月    10    日
                  臺灣宜蘭地方法院民事庭
                      審判長法官  楊麗秋
                      法      官  楊坤樵
                      法      官  林翠華
正本與原本無異。
本判決不得上訴。
中    華    民    國    100   年     5    月    10    日
                      書  記  官  劉婉玉